【裁判字號】    98,上訴,4608
【裁判日期】    981130
【裁判案由】    毒品危害防制條例
【裁判全文】
臺灣高等法院刑事判決                98年度上訴字第4608號
上  訴  人
即  被  告  甲○○
上列上訴人因毒品危害防制條例案件，不服臺灣板橋地方法院98
年度訴字第626 號，中華民國98年8 月10日第一審判決（起訴案
號：臺灣板橋地方法院檢察署98年度撤緩偵字第22號），提起上
訴，本院判決如下：
    主  文
上訴駁回。
    理  由
一、依刑事訴訟法第350條、第361條、第362條、第367條規定，
    不服地方法院之第一審判決而上訴者，須提出上訴書狀，並
    應敘述具體理由，為上訴必備之程式；其所提出之書狀未敘
    述上訴理由，或僅曾以言詞陳述上訴理由者，均應於上訴期
    間屆滿後20日內補提理由書於第一審法院。第一審法院經形
    式審查，認逾期未補提上訴理由者，應定期間先命補正；逾
    期未補正者，為上訴不合法律上之程式，應以裁定駁回。倘
    已提出上訴理由，但所提非屬具體理由者，則由第二審法院
    以上訴不合法律上之程式，判決駁回。而所謂具體理由，必
    係依據卷內既有訴訟資料或提出新事證，指摘或表明第一審
    判決有何採證認事、用法或量刑等足以影響判決本旨之不當
    或違法，而構成應予撤銷之具體事由，始克當之（例如：依
    憑證據法則具體指出所採證據何以不具證據能力，或依憑卷
    證資料，明確指出所為證據證明力之判斷如何違背經驗、論
    理法則）；倘僅泛言原判決認定事實錯誤、違背法令、量刑
    失之過重或輕縱，而未依上揭意旨指出具體事由，或形式上
    雖已指出具體事由，然該事由縱使屬實，亦不足以認為原判
    決有何不當或違法者（例如：對不具有調查必要性之證據，
    法院未依聲請調查亦未說明理由，或援用證據不當，但除去
    該證據仍應為同一事實之認定），皆難謂係具體理由，俾與
    第二審上訴制度旨在請求第二審法院撤銷、變更第一審不當
    或違法之判決，以實現個案救濟之立法目的相契合，並節制
    濫行上訴，最高法院97年度台上字第892 號判決意旨參照。
二、原審判決認被告甲○○明知海洛因、甲基安非他命依毒品危
    害防制條例第2 條第2 項第1 款、第2 款分列為第一級、第
    二級毒品管理，不得非法持有及施用，竟於觀察、勒戒執行
    完畢釋放後5 年內再犯施用毒品案件經法院判處罪刑確定後
    ，猶不知悔悟並戒絕毒癮，復基於施用第一級毒品海洛因、
    第二級毒品甲基安非他命之犯意，分別為下列犯行：(一)於96
    年11月26日8 時許，在臺北縣中和市○○街56之1 號5 樓住
    處內，以將第一級毒品海洛因加水稀釋置入針筒內施打方式
    ，施用第一級毒品海洛因1 次。(二)於96年11月24日某時許，
    於臺北縣板橋市○○路某友人住處，以將第二級毒品甲基安
    非他命置入友人所有之玻璃球吸食器內，以燒烤之方式，施
    用第二級毒品甲基安非他命1 次。(三)嗣於96年11月27日20時
    時10分許，為警於臺北縣板橋市○○街57號前查獲，並扣得
    第一級毒品海洛因1 包（淨重0.12公克）及其所有供施用第
    一級毒品海洛因所用之注射針筒2 支。前揭事實，業據被告
    甲○○於原審審理中供承不諱（參閱原審卷第64頁反、67頁
    反），被告為警查獲時，經採集其尿液送驗結果，呈鴉片類
    及甲基安非他命之陽性反應，此有臺灣檢驗科技股份有限公
    司所出具之濫用藥物尿液檢驗報告在卷可稽（見台灣板橋地
    方法院檢察署96年度毒偵字第9753號偵查卷宗第34頁）。又
    被告經警查獲之白色粉末，經鑑定結果，確係含第一級毒品
    海洛因無誤，此有臺北縣政府警察局板橋分局偵辦毒品危害
    防制條例案查獲毒品初步鑑驗報告書一份在卷足憑（見同上
    偵卷第17頁）。此外，尚有被告所有供其施用第一級毒品海
    洛因所用之注射針筒二支扣案可資佐證（見同上偵卷第10頁
    ），被告之自白既有上開證據足資補強，應堪信為真實。被
    告所為，係違反毒品危害防制條例第10條第1 項之施用第一
    級毒品及同條第2 項之施用第二級毒品罪。其施用前後持有
    第一級毒品之低度行為，應為其施用之高度行為所吸收，不
    另論罪；被告所犯各罪間，犯意各別，行為互殊，應予分論
    併罰。又被告於有期徒刑執行完畢後，5 年內故意再犯有期
    徒刑以上之本罪，應依刑法第47條第1 項之規定論以累犯，
    並加重其刑。原審審酌被告犯後態度、施用毒品係戕害自身
    健康，對他人並不生重大危害及其他一切情狀，分別量處被
    告施用第一級毒品，累犯，處有期徒刑9 月；又施用第二級
    毒品，累犯，處有期徒刑4 月，並定應執行刑為有期徒刑11
    月，核無違誤。
三、本件上訴人即被告甲○○不服原判決，於98年8 月28日具狀
    提起第二審上訴，其上訴理由略以：被告於犯案後就沒有再
    犯，原審量刑過重，期能給予自新機會等語。
四、惟查：量刑之輕重，係屬事實審法院得依職權自由裁量之事
    項，茍於量刑時，已依行為人之責任為基礎，並斟酌刑法第
    57條各款所列情狀，而未逾越法定範圍，又未濫用其職權，
    即不得遽指為違法，此觀最高法院72年度台上字第6696號判
    例意旨自明。本件原判決於量刑時，已依上揭規定，審酌上
    訴人審酌被告犯後態度、施用毒品係戕害自身健康，對他人
    並不生重大危害及其他一切情狀，予以綜合考量後，科刑如
    前所述，並定應執行刑為有期徒刑11月，既未逾越法定刑度
    ，亦未濫用自由裁量之權限，刑度亦屬妥適，核無不當或違
    法之情形。復核被告上訴理由之內容，未就原審判決有何採
    證認事、用法或量刑等足以影響原審判決本旨之不當或違法
    ，而為具體指摘，揆諸首揭規定，其上訴自屬不合法律上之
    程式，應予駁回，並不經言詞辯論為之。
據上論斷，應依刑事訴訟法第367條前段、第372條，判決如主文
。
中    華    民    國    98    年    11    月    30    日
                刑事第十五庭  審判長法  官  吳昭瑩
                                    法  官  賴邦元
                                    法  官  吳炳桂
以上正本證明與原本無異。
施用第一級毒品部分，如不服本判決，應於收受送達後10日內向
本院提出上訴書狀，其未敘述上訴之理由者並得於提起上訴後10
日內向本院補提理由書（均須按他造當事人之人數附繕本）「切
勿逕送上級法院」。
施用第二級毒品部分，不得上訴。
                                    書記官  張嘉佐
中    華    民    國    98    年    12    月    1     日


司法院資訊處製作；財團法人民間司法改革基金會備份。
